臺灣高等法院刑事判決　　　　　　　　96年度上易字第1066號
上　訴　人　臺灣臺北地方法院檢察署檢察官
被　　　告　乙○○
上列上訴人因被告竊盜案件，不服臺灣臺北地方法院96年度易字
第12號，中華民國96年3月2日第一審判決（起訴案號：臺灣臺北
地方法院檢察署95年度偵字第26847 號），提起上訴，本院判決
如下：
    主  文
原判決撤銷。
乙○○竊盜，處有期徒刑參月；又攜帶兇器竊盜，處有期徒刑柒
月。應執行有期徒刑玖月。
    事  實
一、乙○○意圖為自己不法之所有，於九十五年十一月十三日十
    六時許，在臺北縣三重市○○○路四七號前，竊取丙○○所
    使用（所有人登記為上允車業有限公司）之車牌號碼ＣＵＬ
    ─七五二號重型機車一輛。又意圖為自己不法之所有，於九
    十五年十一月二十一日十四時許，在臺北市臺北火車站北區
    出口處，以從前揭失竊機車置物箱內取得客觀上對人之生命
    、身體具有危險性堪為兇器之六角扳手一支為工具，竊取甲
    ○○○所有之車牌號碼Ｍ八Ｂ─八六六號重型機車之車牌一
    面。嗣乙○○將上開車牌號碼Ｍ八Ｂ─八六六號車牌懸掛於
    其所竊得上開原由丙○○使用之機車上，供己代步使用，於
    九十五年十一月二十七日二時三十分許，在臺北市市○○道
    ○段與延吉街口，為警攔檢查獲。
二、案經臺北市政府警察局松山分局報請臺灣臺北地方法院檢察
    署檢察官偵查後聲請以簡易判決處刑，原審法院認不宜以簡
    易判決處刑，改依通常程序審理。
    理  由
一、認定犯罪事實所憑之證據及理由：
    被告乙○○經合法傳喚未到庭，惟前揭犯罪事實，業據被告
    乙○○迭於警詢、偵查及原審審理時坦承不諱，核與證人丙
    ○○、周惠財證述情節相符（見偵查卷第十二至十三、四十
    二至四十三頁），並有贓物認領保管收據、失竊機車照片、
    車籍作業系統資料、車輛竊盜、車牌失竊資料個別查詢報表
    、臺北市政府警察局松山分局車輛車牌尋獲電腦輸入單等件
    附卷可資佐證（見偵查卷第二十、九九、二十五至二十六、
    四十六、二十一至二十四、四十七頁、二十七、四十八頁）
    ，足證被告任意性自白核與事實相符，綜上，本件事證明確
    ，被告犯行堪以認定。
二、論罪之理由：
    按刑法第三百二十一條第一項第三款規定所謂之兇器，其種
    類並無限制，凡客觀上足對人之生命、身體、安全構成威脅
    ，具有危險性之兇器均屬之（最高法院七十九年台上字第五
    二五三號判例可資參照）。被告竊取車牌號碼Ｍ八Ｂ─八六
    六號重型機車車牌一面時所持用之六角扳手一支，客觀上對
    人之生命、身體、安全具有危險性，確為足以殺傷人生命、
    身體之器械，自屬兇器無疑。核被告竊取車牌號碼ＣＵＬ─
    七五二號重型機車一輛之行為，係犯刑法第三百二十條第一
    項之竊盜罪；其竊盜車牌號碼Ｍ八Ｂ─八六六號重型機車車
    牌一面之行為，係犯刑法第三百二十一條第一項第三款之攜
    帶兇器加重竊盜罪。被告所犯上開二罪間，行為之時、地互
    異，各具獨立性，應予分論併罰。
三、撤銷改判之理由：
    原審對被告乙○○論罪科刑，固非無見，惟被告曾因竊盜案
    件經臺灣臺北地方法院於九十六年一月三十一日以九十六年
    度簡字第三二九號宣告有期徒刑三月在案，依刑法第七十四
    條第一項第一款規定不得宣告緩刑，此有被告之全國前案紀
    錄表及臺灣臺北地方法院九十六年度簡字第三二九號判決各
    一件在卷可稽，原審誤為緩刑之宣告，於法有違；又原審認
    定被告竊取上開車牌所持之六角扳手係屬兇器，竟未於事實
    欄內敘明，且漏未說明不予宣告沒收之理由，亦有未合。檢
    察官以原審為緩刑之宣告有誤，提起上訴，為有理由，且原
    判決既有上揭可議之處，自應由本院撤銷改判之。爰審酌被
    告於原審坦承犯行，非無悔意，暨其犯罪手段、目的、所生
    危害、所得利益等一切情狀，量處如主文第二項所示之刑，
    並定其應執行刑。至於供本案犯罪所用之六角扳手一支，非
    被告所有，業據被告於原審審理時供明在卷，爰不予宣告沒
    收，併予敘明。
四、被告經合法傳喚，無正當理由不到庭，爰不待其陳述，逕行
    判決。
據上論斷，應依刑事訴訟法第三百七十一條、第三百六十九條第
一項前段、第三百六十四條、第二百九十九條第一項前段，刑法
第三百二十條第一項、第三百二十一條第一項第三款、第五十一
條第五款，刑法施行法第一條之一，判決如主文。
本案經檢察官蔡薰慧到庭執行職務
中　　華　　民　　國　　96　　年　　 6　　月　　28　　日
　　　　　　　　　刑事第十二庭  審判長法　官 蔡永昌
　　　　　　　　　　　　　　　　　　  法　官 施俊堯
　　　　　　　　　　　　　　　　　　  法　官 王梅英
以上正本證明與原本無異。
不得上訴。
                                      書記官 顧哲瑜
中　　華　　民　　國　　96　　年　　7 　　月　　2 　　日
附錄：本案論罪科刑法條全文
中華民國刑法第320條
意圖為自己或第三人不法之所有，而竊取他人之動產者，為竊盜
罪，處5 年以下有期徒刑、拘役或5 百元以下罰金。
意圖為自己或第三人不法之利益，而竊佔他人之不動產者，依前
項之規定處斷。
前二項之未遂犯罰之。
中華民國刑法第321條犯竊盜罪而有左列情形之一者，處6月以上
、5年以下有期徒刑：
一  於夜間侵入住宅或有人居住之建築物、船艦或隱匿其內而犯
    之者。
二  毀越門扇、牆垣或其他安全設備而犯之者。
三  攜帶兇器而犯之者。
四  結夥三人以上而犯之者。
五  乘火災、水災或其他災害之際而犯之者。
六  在車站或埠頭而犯之者。
前項之未遂犯罰之。
